【裁判字號】    90,易,525
【裁判日期】    900309
【裁判案由】    竊盜
【裁判全文】
臺灣臺中地方法院刑事判決                            九十年度易字第五二五號
    公  訴  人  臺灣台中地方法院檢察署檢察官
    被      告  甲○○
右列被告因竊盜案件，經檢察官提起公訴（九十年度偵字第二三三號），本院判決如
左：
    主  文
甲○○竊盜，累犯，處有期徒刑陸月，如易科罰金，以參佰元折算壹日。扣案之鑰匙
壹把沒收。
    事  實
一、甲○○前有多次竊盜前科，其於民國八十八年間，又因竊盜案件，經台灣苗栗地
    方法院及台灣高等法院台中分院判處有期徒刑七月（八十八年度易字第三三八號
    、八十八年度上易字第二六四三號），甫於八十九年八月二十四日執行完畢，仍
    不知悔改。其於八十九年十二月十五日八時許，在台中縣大甲鎮○○路大甲火車
    站前，見黃瑪芬所有車牌號碼ＧＺＮ–八六九號機車一部（由乙○○借用），停
    放該處，竟萌為自已不法所有之意圖，持其所有之自備鑰匙一把，以開啟機車電
    門方式，竊取該部機車，得手後供己騎乘使用，嗣於同日十二時四十分，甲○○
    騎乘所竊得之機車，行經台中縣清水鎮○○路五五一號前時，為警攔檢查獲，並
    扣得其所有持以行竊所用之鑰匙一把。
二、案經台中縣警察局清水分局報請臺灣臺中地方法院檢察署檢察官偵查起訴。
    理  由
一、訊據被告甲○○固不否認有於右揭時、地騎乘被害人黃瑪芬所有遭竊之車牌號碼
    ＧＺＮ–八六九號機車，為警查獲之事實，惟矢口否認有何竊盜犯行，並辯稱：
    伊係騎錯機車等語。惟查，右揭事實，業據被告甲○○於警訊中供承在卷，核與
    被害人乙○○於警訊中所為機車失竊之指述內容相符，復有車輛竊盜、車牌失竊
    資料個別查詢報表一份、贓物認領保管收據一紙及被告甲○○所有用供行竊使用
    之鑰匙一把扣案可稽，被告甲○○上開警訊中所為自白，核與事實相符。被告甲
    ○○於本院審理中雖另以騎錯機車等語置辯，但查，被告甲○○自承原所騎乘之
    友人機車車身顏色為白色（見本院九十年二月二十三日審判筆錄），而被害人黃
    瑪芬所有遭竊之車牌號碼ＧＺＮ–八六九號機車，其車身顏色為黑色，有車籍作
    業系統查詢報表一份附於偵查卷內可稽，兩車之車身顏色截然不同，豈有誤騎之
理？被告甲○○復未能合理交待原所騎乘之友人機車之車籍資料以供本院調取進
    行鑰匙比對，所辯尚難採信。本案事證明確，被告甲○○竊盜犯行，足堪認定。
二、核被告甲○○所為，係犯刑法第三百二十條第一項之普通竊盜罪，又查被告甲○
    ○前有多次竊盜前科，其於民國八十八年間，又因竊盜案件，經台灣苗栗地方法
    院及台灣高等法院台中分院判處有期徒刑七月（八十八年度易字第三三八號、八
    十八年度上易字第二六四三號），甫於八十九年八月二十四日執行完畢，有臺灣
    台中地方法院檢察署刑案資料查註紀錄表及台灣高等法院被告全國前案紀錄表各
    一份在卷可按，其於刑之執行完畢五年以內再犯本件有期徒刑以上之罪，為累犯
    ，應依刑法第四十七條規定，加重其刑。爰審酌被告甲○○之智力狀況、利用自
    備鑰匙竊取他人機車，其犯罪目的、動機在圖一己私利，犯罪之方法、手段尚屬
    平和，所竊機車復已遭警查獲返還被害人，致生之危害尚非嚴重，惟犯罪後未能
    一貫坦承犯行等一切情狀，量處如主文所示之刑，並諭知易科罰金之折算標準（
    按刑法第四十一條業於九十年一月十日修正公布，同年月十二日生效，修正後刑
    法第四十一條第一項前段規定「犯最重本刑為五年以下有期徒刑以下之刑之罪，
    而受六個月以下有期徒刑或拘役之宣告，因身體、教育、職業、家庭之關係或其
    他正當事由，執行顯有困難者，得以一元以上三元以下折算一日，易科罰金。」
    ，與修正前刑法第四十一條規定「犯最重本刑為三年以下有期徒刑以下之刑之罪
    ，而受六個月以下有期徒刑或拘役之宣告，因身體、教育、職業、家庭之關係，
    執行顯有困難者，得以一元以上三元以下折算一日，易科罰金。」不同。比較新
    舊法結果，以新法有利於行為人，故依刑法第二條第一項前段規定，本件自應適
    用裁判時之法律即修正後刑法第四十一條第一項前段之規定，併此敘明）。另扣
    案鑰匙一把為被告甲○○所有且供其犯本罪使用，業據其供明在卷，爰依刑法第
    三十八條第一項第二款規定沒收。
據上論斷，應依刑事訴訟法第二百九十九條第一項前段、刑法第二條第一項前段、第
三百二十條第一項、第四十七條、修正後第四十一條第一項前段、第三十八條第一項
第二款，罰金罰鍰提高標準條例第一條前段、第二條，判決如主文。
中      華      民      國    九十      年      三      月      九      日
                                    臺灣臺中地方法院刑事第七庭
                                        法  官  林  宗  成
右正本證明與原本無異。
如不服本判決，應於判決送達後十日內向本院提出上訴狀，上訴於臺灣高等法院臺中
分院( 須附繕本 )。
                                        書記官
中      華      民      國    九十      年      三      月      九      日
附錄本案論罪科刑法條全文
刑法第三百二十條
意圖為自己或第三人不法之所有，而竊取他人之動產者，為竊盜罪，處五年以下有期
徒刑、拘役或五百元以下罰金。


司法院資訊處製作；財團法人民間司法改革基金會備份。
